臺灣高等法院刑事裁定　　　　　　　　 100年度聲字第1136號
聲　請　人
即　被　告　曾信堯
上列被告因違反毒品危害防制條例等案件（100年度上訴字第198
號），聲請具保停止羈押，本院裁定如下：
    主  文
聲請駁回。
    理  由
一、聲請意旨略以：
  (一)本案聲請人應已無再予羈押之原因：
    本件聲請人雖經原審認定涉犯法定刑5年以上有期徒刑之毒
    品危害防制罪，惟實際上聲請人並無參與犯行，且案發後亦
    無任何犯罪行為，亦無進一步對社會有其他積極侵害之行為
    ，依憲法比例原則從嚴權衡，似無有繼續羈押而予保全程序
    進行之必要。本案經起訴迄今，鈞院繫屬之際，就足證犯罪
    事實存否之證人或物證，均已於偵查中及原審法院審理中為
    供述或詳查明確，縱迨鈞院撤銷聲請人羈押裁定，聲請人業
    無法再利用串證或湮滅證據等手段影響已然確立之證據，繼
    而妨害日後刑事訴訟程序之進行。再者，聲請人及其他共同
    被告既皆於偵查及原審審理中具結陳述無誤，與犯罪事實相
    關之證據亦受詳加調查，自不得再持刑事訴訟法第101條第1
    項第2款為理由延長羈押。
  (二)縱認有羈押之原因，聲請人亦無羈押之必要：
    本件聲請人實得以具保、限制出境等其他適當措施保全後續
    程序之進行，而無施行侵害聲請人身體自由羈押之必要。核
    聲請人所涉固為最輕本刑5年以上有期徒刑之重罪，惟聲請
    人既願具保或接受其他足以取代羈押之強制處分，併審酌聲
    請人傳喚即蒞庭進行訴訟無延滯、妨害訴訟等情，即足認本
    件以欠缺予以羈押之必要。是以，縱認聲請人有予以羈押之
    事由，本案亦缺乏羈押之必要，其為顯然。
  (三)縱上，本案被告業已羈押許久，當初既是主動到案說明，配
    合調查，顯已無逃亡之可能性，為此，具狀聲請具保停止羈
    押等語。
二、按被告或辯護人得隨時具保向法院聲請停止羈押，刑事訴訟
    法第110條第1項雖有明文。然法院准許具保停止羈押之聲請
    ，應以被告雖有刑事訴訟法第101條第1項各款或第101條之1
    第1項所示之羈押原因，但已無羈押之必要或有同法第114條
    各款所示之情形，始得為之。倘被告猶具刑事訴訟法第101
    條第1項各款或第101條之1第1項所示之羈押原因，且有羈押
    之必要，此外復查無同法第114條各款所示不得駁回具保聲
    請停止羈押之情形者，法院即不應准許具保停止羈押。再者
    ，羈押被告之目的，在於確保訴訟程序之進行、確保證據之
    存在、真實及確保刑罰之執行，而被告有無羈押之必要，及
    羈押後其原因是否仍然存在，有無繼續羈押之必要，均屬事
    實認定之問題，法院有依法認定裁量之職權，自得就具體個
    案情節予以斟酌決定。又按以所犯為死刑、無期徒刑或最輕
    本刑為5年以上有期徒刑之罪為羈押原因者，此款羈押理由
    之目的在於確保審判之進行及刑之執行，因重罪相較於輕罪
    而言，被告可能期待的刑罰制裁較為嚴厲，逃亡之誘因也隨
    之增加，因而可認有羈押之必要。從而，如就客觀情事觀察
    ，法院許可羈押之裁定在目的與手段間之衡量並無明顯違反
    比例原則情形，即無違法或不當可言。
三、經查：
（一）本件被告曾信堯因毒品危害防制條例案件，經被告提起上
      訴，於民國100年1月13日經本院訊問後，認被告曾信堯涉
      犯毒品危害防制條例第4條第3項之罪，犯罪嫌疑重大，且
      因被告曾信堯所犯為最輕本刑為有期徒刑5年以上之重罪
      ，有事實足認有逃亡之虞，而有羈押之必要，非予羈押顯
      難進行審判，而依刑事訴訟法第101條第1項第1款、第3款
      之規定，裁定羈押並執行在案，復經本院於羈押日期滿前
      之100年4月8日訊問被告後，認為被告羈押之原因仍未消
      滅，有羈押之必要，於100年4月13日起延長羈押2個月，
      有相關訊問筆錄、押票等在卷可稽。
（二）衡諸被告所犯毒品危害防制條例第4條第3項販賣第三級毒
      品罪，其法定為最輕本刑為5年以上有期徒刑，經原審法
      院於99年12月29日以99年度訴字第1312號判處應執行有期
      徒刑14年之重刑，並經本院審理後於100年3月31日以100
      年上訴字第198號駁回上訴人即被告曾信堯之上訴，足徵
      其犯嫌重大，有相當理由足認被告因將來面臨刑之執行，
      可預期其逃匿以規避審判程序進行及刑罰執行之可能性甚
      高；況被告已於100年4月15日具狀提起本件上訴，案件尚
      未確定，為使後續訴訟程序得以順利進行，並確保有罪判
      決確定後能到案執行，本院審酌若命被告具保、責付或限
      制住居等侵害較小之手段，均不足以確保審判或執行程序
      之順利進行，是權衡國家刑事司法權之有效行使、社會秩
      序及公共利益、被告人身自由之私益及防禦權受限制之程
      度，認對被告維持羈押處分尚屬適當、必要，亦合乎比例
      原則。
（三）聲請意旨雖以被告無逃亡之虞，且證據調查已完備，並無
      勾串滅證之虞，已無羈押必要云云。惟羈押被告之裁量，
      非重在被告有罪、無罪之調查，而應以被告所犯罪嫌疑是
      否重大、有無羈押原因及必要性，為判斷之依據。另決定
      羈押之犯罪嫌疑是否重大、有無羈押原因及必要性，自與
      有罪判決須達毫無懷疑之有罪確信之心證有所不同，法院
      僅須依卷證先就形式上審查，以為憑斷。被告既有證人指
      證其參與販賣第三級毒品犯行，業經原審法院判處應執行
      有期徒刑14年，刑期甚重，顯見其犯罪嫌疑實屬重大，並
      有足夠誘因促使被告逃亡以躲避刑罰之制裁，本院審酌全
      案卷證及被告上揭聲請理由各情，認本件被告仍具有刑事
      訴訟法第101條第1項第1款、第3款情形，且有羈押之必要
      ，並斟酌命該被告具保、責付或限制住居等侵害較小之手
      段，亦均不足以確保審判或執行程序之順利進行等情，是
      被告所提事由，不符合法定具保停止羈押之要件。此外，
      復查無被告有刑事訴訟法第114條各款規定之列情形，被
      告以前揭情詞聲請具保停止羈押，自難准許，應予駁回。
據上論斷，應依刑事訴訟法第220條，裁定如主文。
中    華    民    國   100    年    4     月    25    日
                  刑事第三庭審判長法  官  陳博志
                                  法  官  許文章
                                  法  官  陳德民
以上正本證明與原本無異。
如不服本裁定，應於收受送達後五日內向本院提出抗告狀。
                                  書記官  高麗雯
中    華    民    國   100    年    4     月    25    日